【裁判字號】    95,抗,776
【裁判日期】    950925
【裁判案由】    聲請定其應執行刑
【裁判全文】
臺灣高等法院刑事裁定                   95年度抗字第776號
抗  告  人  甲○○
即受刑人
                      樓
上列抗告人因聲請定其應執行刑案件，不服台灣板橋地方法院中
華民國95年8月31日裁定 (95年度聲字第2580號)，提起抗告，本
院裁定如下：
    主  文
原裁定撤銷，發回台灣板橋地方法院。
    理  由
一、抗告意旨略以：台灣板橋地方法院94年度簡字第1730號判決
    所定抗告人執行刑，已易科罰金執行完畢，應無再依刑法第
    53條定執行刑之可能，為此聲請撤銷原裁定云云。
二、按刑法第50條、第53條分別規定，裁判確定前犯數罪者，併
    合處罰之。數罪併罰，有二裁判以上者，依第五十一條之規
    定，定其應執行之刑。修正前刑法第51條第5款規定，數罪
    併罰，分別宣告其罪之刑，宣告多數有期徒刑者，於各刑中
    之最長期以上，各刑合併之刑期以下，定其刑期。但不得逾
    二十年。原審認受刑人於裁判確定前犯如附表所示各罪，所
    處之刑，定受刑人應執行之刑，依上開規定並無不當。惟按
    刑法第2條第1項規定：「行為後法律有變更者，適用行為時
    之法律。但行為後之法律有利於行為人者，適用最有利於行
    為人之法律」。受刑人於犯罪時之刑法第41條規定，犯最重
    本刑為五年以下有期徒刑以下之刑之罪，而受六個月以下有
    期徒刑或拘役之宣告，因身體、教育、職業、家庭之關係或
    其他正當事由，執行顯有困難者，得以一元以上三元以下折
    算一日，易科罰金。但確因不執行所宣告之刑，難收矯正之
    效，或難以維持法秩序者，不在此限。併合處罰之數罪，均
    有前項情形，其應執行之刑逾六月者，亦同。又受刑人行為
    時之易科罰金折算標準，修正前罰金罰鍰提高標準條例第2
    條前段（現已刪除）規定，就其原定數額提高為100倍折算1
    日，則本件受刑人行為時之易科罰金折算標準，應以銀元
    300元折算1日，經折算為新臺幣後，應以新臺幣900元折算
    為1日。惟95 年7月1日修正公布施行之刑法第41條規定，犯
    最重本刑為五年以下有期徒刑以下之刑之罪，而受六個月以
    下有期徒刑或拘役之宣告者，得以新臺幣一千元、二千元或
    三千元折算一日，易科罰金。但確因不執行所宣告之刑，難
    收矯正之效，或難以維持法秩序者，不在此限。前項規定於
    數罪併罰，其應執行之刑未逾六月者，亦適用之。比較修正
    前後之易科罰金折算標準之規定，以95年7月1日修正公布施
    行前之規定，較有利於受刑人，則應依刑法第2條第1項前段
    ，適用修正前刑法第41條第1項前段、第2項規定，定其折算
    標準。原裁定定受刑人應執行有期徒刑十月，未新舊法比較
    適用後，適用有利於受刑人之修正前刑法第41條第1項前段
    、第2項規定，諭知易科罰金之折算標準，自有不當，原裁
    定應予撤銷，發回原審法院更為適法之裁定。
據上論斷，依刑事訴訟法第413條前段，裁定如主文。
中    華    民    國    95    年    9     月    25    日
                  刑事第十二庭  審判長法  官  蔡永昌
                                      法  官  施俊堯
                                      法  官  張正亞
以上正本證明與原本無異。
如不服本裁定，應於收受送達後五日內向本院提出抗告狀。
                                      書記官  鄭信昱
中    華    民    國    95    年    9     月    25    日


司法院資訊處製作；財團法人民間司法改革基金會備份。
